【裁判字號】    98,上訴,1587
【裁判日期】    981117
【裁判案由】    違反槍砲彈藥刀械管制條例
【裁判全文】
臺灣高等法院高雄分院刑事判決        98年度上訴字第1587號
上  訴  人
即  被  告  甲○○
                    （現另案於臺灣高雄監獄執行中）
上列上訴人因違反槍砲彈藥刀械管制條例案件，不服臺灣高雄地
方法院98年度訴字第593 號中華民國98年10月6 日第一審判決（
起訴案號：臺灣高雄地方法院檢察署98年度偵字第3566號），提
起上訴，本院判決如下：
     主  文
上訴駁回。
     理  由
一、按不服地方法院之第一審判決而上訴者，應向管轄第二審之
    高等法院為之。上訴書狀應敘述具體理由。上訴書狀未敘述
    上訴理由者，應於上訴期間屆滿後20日內補提理由書於原審
    法院，逾期未補提者，原審法院應定期間先命補正。第二審
    法院認為上訴書狀未敘述理由或上訴有第362 條前段之情形
    者，應以判決駁回之。但其情形可以補正而未經原審法院命
    其補正者，審判長應定期間先命補正。刑事訴訟法第361 條
    、第367 條，分別定有明文。所謂不服第一審判決之具體理
    由，必係依據卷內既有訴訟資料或提出新事證，指摘或表明
    第一審判決有何採證認事、用法或量刑等足以影響判決本旨
    之不當或違法，而構成應予撤銷之具體事由，始克當之（例
    如：依憑證據法則具體指出所採證據何以不具證據能力，或
    依憑卷證資料，明確指出所為證據證明力之判斷如何違背經
    驗、論理法則）；倘僅泛言原判決認定事實錯誤、違背法令
    、量刑失之過重或輕縱，而未依上揭意旨指出具體事由，或
    形式上雖已指出具體事由，然該事由縱使屬實，亦不足以認
    為原判決有何不當或違法者（例如：對不具有調查必要性之
    證據，法院未依聲請調查亦未說明理由，或援用證據不當，
    但除去該證據仍應為同一事實之認定），皆難謂係具體理由
    ，俾與第二審上訴制度旨在請求第二審法院撤銷、變更第一
    審不當或違法之判決，以實現個案救濟之立法目的相契合，
    並節制濫行上訴（最高法院97年度臺上字第892 號判決參照
    ）。是以上訴人之上訴書狀或補提之上訴理由書，雖有敘述
    上訴理由，惟並未具體敘述第一審判決有上述違法、不當情
    形，即與未敘述具體理由無異，其所為上訴，即不符合上訴
    之法定要件。
二、本件上訴人即被告甲○○因違反槍砲彈藥刀械管制條例案件
    ，經原審依槍砲彈藥刀械管制條例第8 條第4 項、第12條第
    4 項及刑法第第55條、第47條第1 項之規定，論以被告一行
    為觸犯槍砲彈藥刀械管制條例第8 條第4 項未經許可持有可
    發射子彈具有殺傷力之改造手槍罪及同條例第12條第4 項未
    經許可持有子彈罪，為想像競合犯，應依刑法第55條規定，
    從一重之同條例第8 條第4 項之非法持有改造手槍罪處斷，
    並依累犯規定加重其刑，復審酌被告未經許可，擅自持有具
    殺傷力之改造手槍、制式子彈，對於他人生命、身體以及社
    會治安造成潛在之危險與不安，其行為實有可議，並參酌其
    並未持槍枝作為不法使用，未發生實際惡害及犯後否認犯行
    之犯後態度、生活狀況、智識程度等一切情狀，量處有期徒
    刑3 年6 月，併科罰金新臺幣（下同）50,000元，並諭知罰
    金如易服勞役以1,000 元折算1 日之折算標準，另扣案可發
    射子彈具有殺傷力之仿BERETTA 廠92FS型半自動手槍之改造
    手槍1 枝（含彈匣1 個，槍枝管制編號為：0000000000號）
    及扣案具有殺傷力之9mm 制式子彈6 顆，均屬違禁物，均應
    依刑法第38條第1 項第1 款宣告沒收之；至其餘扣案之制式
    子彈3 顆雖亦均具殺傷力，但試射後已不存在，有刑事警察
    局槍彈鑑定書可憑（偵二卷第13頁反面），因於試射後所留
    彈頭、彈殼，並非違禁物，無庸併予宣告沒收，已詳敘所憑
    之證據與認定之理由，所為論敘，經核並無違背經驗法則或
    論理法則，量刑亦屬允當。
三、被告於民國98年10月19日收受判決後，於同年月29日具狀向
    原審法院提起上訴，上訴理由謂（被告於上訴狀誤載原審判
    處有期徒刑3 年8 月，本院卷第7 頁）：其於97年10月27日
    入監執行，嗣其友人楊李美秀於97年11月14日因毒品案件為
    警查獲後始知悉上情，其深感冤曲云云。惟查：原判決就被
    告明知扣案之仿BERETTA 廠92FS型半自動改造手槍1 枝（含
    彈匣壹個，槍枝管制編號0000000000號）及9mm 制式子彈9
    顆均具有傷殺力而持有之，且於97年10月間與友人楊李美秀
    一同投宿「阿舍小木屋汽車旅館」220 房時，將上開槍彈以
    報紙包妥置於LV手提袋內並藏放在該房間衣櫃內而繼續持有
    之，嗣被告於97年10月27日晚間因另案為警緝獲後，趁員警
    未注意之際，於同日23時40分59秒許電請楊李美秀妥善保管
    上開槍彈，楊李美秀隨即於當晚通知不知情之陳益群至上開
    汽車旅館拿取內置扣案槍彈之LV手提袋攜回保管，嗣員警依
    楊李美秀持用0000000000號行動電話監聽譯文，查知被告持
    有上開槍彈並已交由楊李美秀保管，於97年11月11日14時許
    前往楊李美秀住處執行搜索後，再由楊李美秀聯絡陳益群將
    裝有槍彈之LV手提袋攜至警局當場拆封查獲之事實，係依憑
    證人楊李美秀、陳益群於警詢、偵查及證人陳益群於原審中
    之證述，楊李美秀持用之0000000000行動電話於97年10月27
    日23時40分59秒起之監聽譯文及內政部警政署刑事警察局97
    年12月24日刑鑑字第0970190211號槍彈鑑定書等證據資料，
    而為論斷，已分別敘述其所憑之證據及認定之理由。而以被
    告否認扣案之槍彈為其所有，並辯稱：伊係委託楊李美秀代
    為保管行李及衣物云云，係飾卸之詞，無足採取，在理由內
    依憑調查所得證據，詳加指駁。被告提起本件上訴，既未依
    據卷內既有訴訟資料或提出新事證，指摘或表明第一審判決
    有何採證認事、用法或量刑等足以影響判決本旨之不當或違
    法，而構成應予撤銷之具體事由，按之上開規定，被告之上
    訴顯屬違背法律上之程式，應由本院依同法第367 條前段、
    第372 條規定，不經言詞辯論逕行判決如主文。
中    華    民    國    98    年    11    月    17    日
                  刑事第三庭  審判長法  官    莊崑山
                                    法  官    莊松泉
                                    法  官    唐照明
以上正本證明與原本無異。
如不服本判決應於收受本判決後10日內向本院提出上訴書狀，其
未敘述上訴理由者，並得於提起上訴後10日內向本院補提理由書
狀（均須按他造當事人之人數附繕本）「切勿逕送上級法院」。
中    華    民    國    98    年    11    月    17    日
                                    書記官    黃琳群


司法院資訊處製作；財團法人民間司法改革基金會備份。
